最　高　行　政　法　院　裁　定　　　　　　　　　　九十三年度裁字第九九二號
　　上　訴　人　慶堂工業股份有限公司
　　代　表　人　甲○○
　　被 上訴 人　高雄縣政府
　　代　表　人　乙○○
右當事人間因勞動基準法事件，上訴人對於中華民國九十二年二月二十七日高雄高等
行政法院九十一年度簡字第四○○號判決，提起上訴，本院裁定如左：
　　主  文
上訴駁回。
上訴審訴訟費用由上訴人負擔。
　　理  由
一、按對於適用簡易程序之裁判提起上訴或抗告，須經本院許可，且該許可以訴訟事
    件所涉及之法律見解具有原則性者為限，行政訴訟法第二百三十五條定有明文。
二、原審駁回上訴人在原審之訴，係以：上訴人以其員工孫雍智與同事打架，又與其
    他員工林志富、莊正忠、黃華青、侯孟惠、洪士仁等人於上班期間泡茶聊天怠工
    為由，於九十年十二月二十七日以慶堂管字第九○八一號公告，以孫雍智等六人
    無事生非，製造事端，破壞公司聲譽，予以解僱等情，此有上開公告影本附原處
    分卷可稽。又孫雍智係於九十年四月二十六日，因工作問題與公司另一員工黃忠
    孝發生衝突，上訴人於同年五月二日、三日接獲該公司廠長余慶泉及副廠長楊瑞
    成之報告書，並於九十年五月十六日以慶堂管字第九○四五號公告，依工作規則
    第四十三條、第四十四條規定，記孫雍智大過乙次、黃忠孝小過乙次之事實，此
    有上訴人所提出由廠長余慶泉及副廠長楊瑞成於九十年五月二日、三日所製作之
    事件報告書、上開公告等影本附卷足稽，堪予認定。足見上訴人對孫雍智打架事
    件，早已知情，並已為懲處，然本件上訴人卻遲至九十年十二月二十七日，始以
    孫雍智打架滋事為由予以解僱，顯已逾勞基法第十二條第一項第四款、第二項規
    定三十日之除斥期間，已不得再行使終止契約權。又孫雍智等人對上訴人所提起
    確認僱傭關係存在之訴，經調取台灣高雄地方法院九十一年度勞訴字第三六號確
    認僱傭關係存在事件卷，由該卷內證人資料，顯見孫雍智等人係於休息時間泡茶
    聊天討論薪資問題及協調工作，縱使偶而持續至工作時間，然並無為阻礙公司業
    務之正常運行，而採取怠工之爭議行為，亦無上訴人工作規則第六十條第十一款
    ，所謂藉端聚眾，非法煽動風潮或怠工對工廠有不利之任何影響之行為。末查孫
    雍智等人因勞資爭議經被上訴人調解成立，旋於翌日遭上訴人解僱，不僅兩者時
    間緊接，且上訴人通知孫雍智等人之存證信函，係以孫雍智等人申請勞資爭議調
    解，提出不合理要求，為無事生非，製造事端，破壞公司聲譽，因而予以解僱。
    綜上所述，上訴人顯係因孫雍智等人向被上訴人申請調解，而予以解僱，核其所
    為已違反勞基法第七十四條第二項規定，被上訴人依同法第七十九條第一款規定
    ，裁處上訴人三萬元罰鍰，並無違誤。為其判決之論據。
三、本件上訴人以孫雍智毆打同事，及孫雍智等人在上班時間泡茶聊天，違反工作規
    則，情節重大，上訴人予以解僱，並無不合等由，提起上訴，經核係屬對原審認
    定事實之爭執，並無所涉及之法律見解具有原則性之重要情事，上訴人提起上訴
    ，不合首揭規定，不應許可，其上訴難謂合法，應予駁回。
四、依行政訴訟法第二百四十九條第一項前段、第一百零四條、民事訴訟法第九十五
    條、第七十八條，裁定如主文。
中　　華　　民　　國　　九十三　　　年　　　八　　　　月　　　十三　　　日
                    最 高 行 政 法 院  第 一 庭
                                審 判 長 法  官　　　黃　綠　星
                                         法  官      劉  鑫  楨
                                         法  官　　　蔡　進　田
                                         法  官　　　黃　璽　君
                                         法  官　　　廖　宏　明
右  正  本  證  明  與  原  本  無  異
　　　　　　　　　　　　　　　　　　　　 法院書記官　彭　秀　玲
中　　華　　民　　國　　九十三　　　年　　　八　　　　月　　　十三　　　日
